【裁判字號】    92,豐簡上,446
【裁判日期】    921231
【裁判案由】    竊盜
【裁判全文】
臺灣臺中地方法院刑事判決                      九十二年度豐簡上字第四四六號
    上  訴  人  臺灣臺中地方法院檢察署檢察官
    被      告  丙○○
右列上訴人因被告竊盜案件，不服本院豐原簡易庭九十二年豐簡字第四七○號，中華
民國九十二年九月十五日第一審簡易判決（聲請簡易處刑案號：九十二年度偵字第一
六一○九號）提起上訴，移
轄第二審之合議庭判決如左：
    主  文
原判決撒銷。
丙○○共同連續竊盜，處有期徒刑伍月，如易科罰金，以參佰元折算壹日。
扣案之鑰匙壹支沒收。
    事  實
一、丙○○基於意圖為自己不法之所有之概括犯意，先於民國九十二年八月十一日十
    一時許，在臺中縣豐原市社皮公園附近某處公寓騎樓下，見一部由不詳姓名年籍
    之人停放於該處，原為王寶發所有於九十二年八月十日二十三時許，在臺中縣豐
    原市○○里○○路七六巷一號前失竊之車牌號碼ＫＡＰ─四○八號重型機車，遂
    以自備鑰匙竊取該重型機車得手，後又於九十二年八月十二日十二時許，騎乘前
    揭竊得之重型機車行經臺中縣神岡鄉○○路二一七巷一六六號前工地，發現戊○
    ○所有，置放於該處車牌號碼Ｈ三—六八五七號之自小貨車上之發電機一部（市
    價約新臺幣（下同）五、六千元），遂徒手竊取該發電機，行竊過程為戊○○目
    擊，嗣丙○○得手後將發電機放置於前揭重型機車上欲離去之際，為戊○○報警
    查獲，並扣得被告所有之機車鑰匙一支；復又於同年八月十八日十一時五十分許
    與林清海基於承前之意圖為自己不法所有之竊盜概括犯意聯絡，由丙○○騎乘車
    牌號碼ＫＤＮ－六五三號之機車，後載林清海至臺中縣神岡鄉○○村○○路二三
    二號旁之農具倉庫，由丙○○於門外把風，林清海先入內搜尋財物，再通知丙○
    ○一同入內（此部分及後述所涉之無故侵入建築物罪，未經告訴及起訴）竊取發
    電機一台（市價約三萬元），二人合力將之置放於前開機車前方踏板後，即騎乘
    該機車逃逸。丙○○、林清海二人，復又於同日十三時三十分許，由丙○○、林
    清海分別騎乘ＫＤＮ－六五三號、ＳＯＭ－八○二號機車，至上址農具倉庫竊取
    農藥噴灑機二台（合計市價約一萬八千元），得手後將之分別放置於前開二人所
    騎乘之機車離開，並在臺中市○○路附近之跳蚤市場將前開所竊得之發電機一台
    、農藥噴灑機二台以五千五百元之代價出售，且將賣得之價金朋分花用怠盡。嗣
    因丙○○、林清海於前開竊盜得手後逃逸之際所騎乘之機車為監視器錄下，始為
    警方查獲。
二、案經臺中縣警察局豐原分局報告臺灣臺中地方法院檢察署檢察官偵查後聲請簡易
    判決處刑，及移送併案審理。
    理  由
一、右揭事實，業據被告丙○○於警訊、偵查及本院審理時坦承不諱，核與同案共犯
    林清海於警訊中所供竊取之過程及被害人戊○○、甲○○於警訊，丁○○偵查中
    所述如何遭竊之情節相符，足認被告自白與事實相符，此外，並有贓證物品認領
    保管收據二紙、車輛竊盜、車牌失竊資料個別查詢報表一紙、車籍作業系統－查
    詢認可資料一紙、查獲現場照片四張、機車鑰匙一支、監視器畫面翻拍照片三張
    等附卷可佐。是本案事證明確，被告上開犯行，應堪認定。
二、核被告所為，係犯刑法第三百二十條第一項之竊盜罪嫌。其與同案共犯林清海就
    竊取發電機一台及農藥噴灑機二台之犯行，彼此間有犯意聯絡，行為分擔，應論
    以共同正犯。又被告先後四次之竊盜犯行，時間緊接，所犯構成要件相同，顯係
    基於概括犯意為之，為連續犯，應依刑法第五十六條之規定論以一罪，並加重其
    刑。聲請簡易判決處刑意旨雖未論及被告前開於九十二年八月十八日十一時五十
    分許、十三時三十分許與同案共犯林清海共同竊盜之犯行，惟此部分與其餘論罪
    科刑部分既有連續犯之裁判上一罪關係，自為起訴效力所及，本院仍得併予審理
    。原審予以論科，固非無見，惟上訴意旨指摘原審漏未斟酌被告另於九十二年八
    月十八日十一時三十分許、十三時三十分許與同案共犯林清海共同連續竊盜之行
    為，而應與原審簡易判決處刑之部分論以連續犯等情，業如前述，應有理由，原
    審判決既有上開可議之處，即無可維持，爰將原審判決撤銷，並自為判決。爰審
    酌被告在前述第一次為警查獲後，仍不知警惕而連續為上開犯行，惡性非輕，但
    其前未曾受有期徒刑以上刑之宣告，有臺灣高等法院被告全國前案紀錄表、臺灣
    臺中地方法院檢察署刑案資料查註紀錄表各一份可按，素行尚可，且其犯後已坦
    承犯行，及其犯罪動機、目的、所生損害等一切情狀，量處如主文所示之刑，並
    諭知易科罰金之折算標準。另扣案之鑰匙一支係被告所有，且供竊取車牌號碼Ｋ
    ＡＰ－四○八號重型機車之用，已據被告供承在卷，爰依刑法第三十八條第一項
    第二款之規定，併予宣告沒收。
據上論斷，應依刑事訴訟法第四百五十五條之一第一項、第三項、第三百六十九條第
一項前段、第三百六十四條、第二百九十九條第一項前段，刑法第二十八條、第五十
六條、第三百二十條第一項、第四十一條第一項前段、第三十八條第一項第二款，罰
金罰鍰提高標準條例第第一條前段、第二條，判決如主文。
本案經檢察官乙○○到庭執行職務
中      華      民      國      九十二      年    十二     月  三十一  日
                              臺灣臺中地方法院刑事第十四庭
                                  審判長法  官  楊  真  明
                                        法  官  陳      葳
                                        法  官  劉  逸  成
右正本證明與原本無異。
不得上訴。
                                        書記官
中      華      民      國      九十二      年    十二     月   三十一  日
 日
附錄論罪科刑法條
中華民國刑法第三百二十條第一項
意圖為自己或第三人不法之所有，而竊取他人之動產者，為竊盜罪，處五年以下有期
徒刑、拘役或五百元以下罰金。


司法院資訊處製作；財團法人民間司法改革基金會備份。
